最　高　行　政　法　院　裁　定
　　　　　　　　　　　　　　　　　　 94年度裁字第02147號
聲　請　人　興松有限公司
代　表　人　甲○○
訴訟代理人　陳修君　律師
上列聲請人因與相對人交通部臺灣區國道新建工程局有關民事事
件，對於中華民國93年10月21日本院93年度裁字第1330號裁定，
聲請再審。本院裁定如下：
　　主  文
再審之聲請駁回。
再審訴訟費用由聲請人負擔。
　　理  由
一、按當事人對於本院所為裁定聲請再審，必須原裁定具有行政
    訴訟法第273條第1項、第2項所列情形之一者，始得為之。
    而該條第1項第1款所謂「適用法規顯有錯誤者」，係指原裁
    判所適用之法規與該案應適用之現行法規相違背或與解釋、
    判例有所牴觸而言。
二、本件聲請再審意旨略謂：（一）原裁定以相對人所為接管逐
    離通知、接管逐離與其後續行為係本於其與聲請人、訴外人
    泉安營造事業有限公司所成立之私法上承攬契約，認應循民
    事訴訟程序解決，然履行契約應依強制執行之法定程序，故
    相對人如欲實現系爭合約賦予其「逐離」之權限，仍應取得
    強制執行法第4條第1項各款規定之執行名義，但相對人卻以
    自身為行政機關，得動用警察之地位而強行為之。（二）由
    相對人89年9月19日89處三字第20770號函及之後的逐離措施
    觀之，其係單方之公法行為，單方對聲請人發生法律效果，
    符合行政程序法第92條第1項規定，聲請人對之不服，自應
    循行政訴訟途徑救濟，原裁定以系爭逐離行為表面上有契約
    依據為由，認其係履行契約之行為，核與行政程序法第92條
    關於行政處分定義之規定有違，而有行政訴訟法第273條第1
    項第1款規定之再審事由。為此，提起本件再審之聲請等語
    。
三、本院原裁定係以：本件相對人所為接管逐離通知、接管逐離
    及其後續行為，係本於本件相對人與訴外人泉安營造事業有
    限公司及本件聲請人間所訂立之私法上承攬契約，而非出於
    公權力之行使，故本件聲請人所為爭執，不屬於行政法院之
    權限，應循民事訴訟途徑解決。另本件相對人於接管工地及
    逐離本件聲請人之過程，縱曾請求警察機關協助，該警察機
    關所為行為，並非本件相對人之行為，尚難因此認相對人本
    於契約所為行為係屬行政處分。至本件聲請人主張相對人行
    為係屬違法一節，縱屬實在，亦係本件聲請人得否提起民事
    訴訟尋求救濟之問題，尚不得因相對人為該行為，即謂該行
    為係屬行政處分等語，認該原審裁定依行政訴訟法第107條
    第1項第1款規定駁回聲請人在前程序之訴，並無不合，而駁
    回聲請人之抗告。核其認事用法均無違誤，聲請人認原裁定
    適用法規錯誤，無非聲請人主觀法律見解，其僅屬法律見解
    之歧異，依首開所述，尚非所謂適用法規顯有錯誤，故本件
    再審之聲請為顯無理由，應予駁回。
三、依行政訴訟法第283條、第278條第2項、第104條、民事訴訟
    法第95條、第78條，裁定如主文。
中　　華　　民　　國　　94　　年　　10　　月　　20　　日
                  第五庭審判長法  官　高　啟　燦
                              法  官　蔡　進　田
                              法  官　黃　璽　君
                              法  官　廖　宏　明
                              法  官　楊  惠  欽
以  上  正  本  證  明  與  原  本  無  異
中　　華　　民　　國　　94　　年　　10　　月　　20　　日
　　　　　　　　　　　　　　　書記官　張　雅　琴
